臺灣高等法院刑事附帶民事訴訟判決
110年度附民字第531號
原      告  劉鎮亞
被      告  林亞斌

上列被告因違反性騷擾防治法案件（本院110年度上易字第1584
號），原告提起附帶民事訴訟，請求損害賠償，本院判決如下：
   主  文
被告應給付原告新臺幣壹萬元，及自民國一百一十年十二月十一
日起至清償日止，按年息百分之五計算之利息。 
原告其餘之訴駁回。
原告假執行之聲請駁回。
    事實及理由
壹、兩造之主張
一、原告主張：被告於民國109年6月28日上午10時46分許，在臺
    北市○○區○○街0號之全聯福利中心門口，意圖性騷擾，乘原
    告不及抗拒之際，以其右手碰觸原告鼠蹊部與右大腿前側之
    身體隱私處，以此方式對原告為性騷擾，致原告受有精神上
    之痛苦。爰依民法第184條、同法第195條規定請求被告賠償
    。並聲明：被告應給付原告新臺幣（下同）10萬元，及自刑
    事附帶民事起訴狀繕本送達之翌日起至清償日止，按年息百
    分之5計算之利息；願供擔保請准宣告假執行；訴訟費用由
    被告負擔。
二、被告則以：否認原告所指之侵權行為事實，引用刑事判決書
    所載其否認犯罪事實之理由。並聲明：原告之訴駁回。
貳、本院之判斷
一、按附帶民事訴訟之判決，應以刑事訴訟判決所認定之事實為
    據，刑事訴訟法第500條前段定有明文。查原告主張被告於1
    09年6月28日上午10時46分許，在臺北市○○區○○街0號之全聯
    福利中心門口，意圖性騷擾，乘原告不及抗拒之際，以其右
    手碰觸原告之鼠蹊部與右大腿前側之身體隱私處，以此方式
    對原告為性騷擾行為，業經本院以110年度上易字第1584號
    刑事判決認定在案，則原告主張被告有故意不法侵害其身體
    之侵權行為，致其受有精神上痛苦之非財產上損害之事實，
    已堪認定。 
二、按因犯罪而受損害之人，於刑事訴訟程序得附帶提起民事訟
    ，對於被告及依民法負賠償責任之人，請求回復其損害；前
    項請求之範圍，依民法之規定，刑事訴訟法487條定有明文
    。次按因故意或過失，不法侵害他人之權利者，負損害賠償
    責任。不法侵害他人之身體、健康、名譽、自由、信用、隱
    私、貞操，或不法侵害其他人格法益而情節重大者，被害人
    雖非財產上之損害，亦得請求賠償相當之金額，民法第184
    條第1項前段、第195條第1項前段定有明文。原告因被告之
    侵權行為受有非財產上之損害，既已如前述，則原告基於侵
    權行為之法律關係，請求被告賠償慰撫金，自應准許。
三、再按不法侵害他人之人格權，被害人受有非財產上損害，請求加害人賠償相當金額之慰撫金時，法院對於慰撫金之量定，應斟酌實際加害情形、所造成之影響、被害人痛苦之程度、兩造之身分地位經濟情形及其他各種狀況，以核定相當之數額（最高法院47年度台上字第1221號、51年度台上字第223號裁判意旨參照）。經查，原告從事服務業，月薪約4萬6,000元，需與兄弟姐妹共同扶養中風之母親；被告以打零工及靠家人接濟維生，兩造名下均無財產，業據原告、被告陳述明確，並有109年財產所得調件明細表附卷足參（見本院卷第31至32、37頁）。本院審酌被告對原告所為上開性騷擾行為，對原告在精神上所造成之痛苦程度，及兩造之身分、地位、經濟能力等一切情狀，認原告基於侵權行為之法律關係，請求被告賠償精神慰撫金1萬元，及自本件起訴狀繕本送達被告之翌日即110年12月11日起至清償日止，按法定利率計算之遲延利息，核屬適當有據，應予准許，逾此部分之請求，為無理由，應予駁回。
四、又原告雖陳明願供擔保請准宣告假執行，惟本件訴訟標的金
    額未逾150萬元，依法不得上訴於第三審法院，經本院判決
    後即告確定而得據以執行，就所命給付自無宣告假執行之必
    要，從而，原告假執行之聲請，亦應予駁回。至訴訟費用部
    分，因刑事附帶民事訴訟，不必繳納費用，自無庸於判決內
    諭知命當事人負擔，併此敘明。
據上論結，本件原告之訴一部有理由，一部無理由，依刑事訴訟
法第502條第1項、第2項，判決如主文。 
中　　華　　民　　國　　111 　年　　2 　　月　　16　　日
                  刑事第十五庭  審判長法  官  陳芃宇
                                      法  官  陳俞伶
                                      法  官　曹馨方
以上正本證明與原本無異。
不得上訴。
                                      書記官　游秀珠
中　　華　　民　　國　　111 　年　　2 　　月　　16　　日